---
title: "Soluciones control junio 19-20"
author: "MAT III GIN2 Ricardo Alberich"
date: "11/6/2020"
output:
  pdf_document: default
  html_document: default
---

```{r setup, include=FALSE}
knitr::opts_chunk$set(echo = TRUE)
```





## Problema  5

La siguiente tabla de contingencia se ha obtenido a partir de los datos del juego FIFA 2019 de EA Sports. En ella se relacionan las variables `Club` con `Nivel`.
El *nivel* de los jugadores se representa por un número entre 0 y 100 y ha sido
dividido en tres grupos: (0, 50], (50, 65] y (65, 100]. 
En este ejercicio se trata de decidir si ambas variables son independientes realizando un test de $\chi^2$ sobre los valores de la tabla.


```{r}
data=read.csv("./data.csv",stringsAsFactors = FALSE)
clubs=c("FC Barcelona", "Real Madrid", "Manchester City","Paris Saint-Germain")
data2=data[data$Club%in% clubs,c("Club", "Name","Penalties", "Marking", "Interceptions")]
nivel=cut(data2$Penalties,breaks=c(0,50,65,100))
tabla_nivel=table(data2$Club,nivel)
tabla_nivel
```


La tabla de valores esperados calculada a partir de los valores anteriores es:

```
       (0,50]  (50,65] (65,100]
[1,]     X    9.720930 9.720930
[2,] 13.55814     X    9.720930
[3,] 12.32558 8.837209 8.837209
[4,] 13.55814 9.720930 9.720930
```





Y el resultado del test de $\chi^2$ es:

```	
Pearson's Chi-squared test

data:  tabla_nivel
X-squared = 1.8447, df = X, p-value = XXXXX
```
% <<>>=
% chisq.test(tabla_nivel)
% @


Se pide:

a. Completar los valores que faltan (marcados con X) en la tabla de valores esperados. (**1 punto.**)
b. Calcular el p-valor del contraste y decidir si se puede aceptar
o no la hipótesis de independencia entre las variables. (**1 punto.**)


### Solución 

```{r}
frec_obs=tabla_nivel
frec_obs
nclub=rowSums(tabla_nivel)
nnivel=colSums(tabla_nivel)
n=sum(tabla_nivel)
frec_esp=nclub%*%t(nnivel)/n
frec_esp 
```


Para calcular el estadístico manualmente

```{r}
X2=sum((frec_obs-frec_esp)^2/frec_esp)
X2
```

y el $p$-valor del contraste


```{r}
1-pchisq(X2,(3-1)*(4-1))
pchisq(X2,(3-1)*(4-1),lower.tail =FALSE)
```



```{r}
chisq.test(frec_obs)
```


