---
title: "Datos alumnos, grupos y talleres"
output: html_document
---

```{r setup, include=FALSE}
knitr::opts_chunk$set(echo = TRUE)
```


# Enunciad: aporta tus datos

Hay que subir el Rmd y el fichero .Robj generado.

Se trata de que incorporéis  vuestros datos (voluntarios) en la  siguiente chunk y luego compiléis para generar un fichero con vuestro nombre y extensión .Robj que contiene la información.


**Ayuda  para obtener coordenadas**

[Cómo buscar o ingresar coordenadas de latitud y longitud](https://support.google.com/maps/answer/18539?co=GENIE.Platform%3DAndroid&hl=es-419)

Las podremos en DD (*Decimal Degrees*) por ejemplo el edificio Anselm Turmeda de la UIB tiene coordenadas  39.637346, 2.644849

```{r}
Apellido1="primer_apellido"
Apellido2="segundo_apellido"
Nombre="nombre"
Nombre_grupo_practicas="Guapos_numero"# poned el nombre inventado del grupo y un código de 4 dígitos para evitar repeticiones 
nombre_discord="no tengo"
Residencia="Palma" # cambia a tu lugar de residencia
DD=c(39.637346, 2.644849) # ejemplo Anselm Turmeda en grados decimales DD
Numero_hermanos=0 # pon cuantos hermanos tienes: es para hacer un data set
```


#  Guardamos los datos


Creamos un data frame con los datos

```{r}
df_aux=data.frame(Apellido1,Apellido2, Nombre,nombre_discord,Nombre_grupo_practicas,Residencia,Latitud=DD[1],Longitud=DD[2],Numero_hermanos)
df_aux
```


Los guardamos en un objeto R con nuestro nombre (concatenando apellidos y nombre)

```{r}
file_name=paste0(c(Apellido1,Apellido2,Nombre,".Robj"),collapse="_")
file_name
save(df_aux,file = file_name)
```

Borramos `df_aux`

```{r}
rm(list = "df_aux")
```

Cargamos el `.Robj


```{r}
dir()
load(file_name)
```

Volvemos a disponer del objeto 

```{r}
df_aux
```

