---
title: "Estudio empírico del orden de la multiplicación de matrices"
author: "Ricardo Alberich."
date: 
output:
  pdf_document: 
    number_sections: yes
    toc: yes
    toc_depth: 2
  html_document: 
    number_sections: yes
    toc: yes
    toc_depth: 2
toccolor: 'blue'
---

```{r setup, include=FALSE}
knitr::opts_chunk$set(echo = TRUE,cache=TRUE)
```

#  Generación de la muestra

La muestra se ha obtenido con el código siguiente que no se ejecuta. Por [reproducibilidad](https://es.wikipedia.org/wiki/Reproducibilidad_y_repetibilidad)  se ha guardado en el objeto de R `dades1000` y  no ejecutamos el código

```{r, eval=FALSE}
library(future.apply)
set.seed(2020)# fijo la semilla para poder reproducir los datos
#lanzo la muestra
data1000=future_sapply(seq(10,5000,100),FUN=function(n){
random_matrix_n=function(n){
M1=matrix(runif(n^2),ncol=n)
M2=matrix(runif(n^2),ncol=n)
system.time(M1%*%M2, gcFirst = TRUE)}
c(n,sum(replicate(1,random_matrix_n(n),simplify="array")))
}
)
#guardamos el objeto en el working directory actual
save(data1000,file="data1000.Robj")
```


# Carga de datos

Cargamos los datos, los transformamos en un `data frame` de dos variables `n` y `seconds`

```{r}
#cargamos el objeto del working directory actual
load("data1000.Robj")
class(data1000)# clase
str(data1000)# estructura
head(data1000)# primeros datos
data=as.data.frame(matrix(unlist(data1000),ncol=2,byrow=TRUE))
head(data)

#ponemos nombres
names(data)=c("n","seconds")
#eliminamos las filas con seconds=0
data=data[data$seconds!=0,]
head(data)
```

# Estudio del ajuste de tres modelos de curvas de orden

Vamos a estudiar si los modelos de orden del algoritmo de multiplicación de matrices se ajustan a un modelo lineal a uno exponencial o a uno potencial. Recordemos que sabemos que la multiplicación de matrices cuadradas de orden es  $O(n^3)$.

Os pongo sólo el código simple, vosotros ampliad-lo y poned nombres a los gráficos

## Regresión lineal

Pon el modelo

```{r}
lm_x_y=lm(seconds~n,data=data)
summary(lm_x_y)
plot(data,main="Pon tu main")
abline(lm_x_y,col="red")
```

## Regresión exponencial (semilog)

Pon el modelo

```{r}
lm_x_logy=lm(log10(seconds)~n,data=data)
summary(lm_x_logy)
plot(data,main="Pon tu main",log="y")
abline(lm_x_logy,col="red")
```

## Regresión potencial (loglog)


```{r}
lm_x_logy=lm(log10(seconds)~n,data=data)
summary(lm_x_logy)
plot(data,main="Pon tu main",log="y")
abline(lm_x_logy,col="red")
```

Pon el modelo

```{r}
lm_logx_logy=lm(log10(seconds)~log10(n),data=data)
summary(lm_logx_logy)
plot(data,main="Pon tu main",log="xy")
abline(lm_logx_logy,col="red")
```

# Estudio del ajuste de tres modelos de curvas de orden



## Selección del mejor modelo

En principio el modelo con mejor $R^2$ es el log-log que equivale a  una curva potencial $$second\approx \beta\cdot n^{\alpha}$$.

Como hemos visto en el manual (tema2 MOOC), si 
$log_{10}(seconds)= a \cdot log_{10}(n)+ b$ Entonces $\beta= 10^b$ y $\alpha=a$.

Así que 

```{r}
b=lm_logx_logy$coefficients[1]
a=lm_logx_logy$coefficients[2]
b
a
beta=10^b
beta
alpha=a
alpha
```

# Estudio del ajuste de tres modelos de curvas de orden


Así que el modelo potencial es $$secons\approx `r beta` \cdot n^{`r \alpha}$$.

Ahora podemos hacer el dibujo de la curva y los datos en las unidades originales


```{r}
plot(data,main="Simulación del orden de complejidad\n de la multiplicación de matrices")
curve(beta*x^alpha,add=TRUE,col="blue")
```

