---
title: "Enunciat Pràctica Assignatura Estadística"
author: ''
date: ''
output:
  html_document: 
    number_sections: yes
    toc: yes
---

# Part 2: Estadística Inferencial

Considerem que les dades de la ciutat que teniu assignada corresponen a una mostra 
aleatòria simple de totes les vivendes que es podrien llogar a la ciutat. 

```{r} 

setwd("~/Dropbox/STATIC/Docencia/EstadisticaGINF/curs2019-2020/practicaOrdinador")
rawdata=read.csv("listingsAustin.csv", stringsAsFactors=FALSE)

```


A partir d'aquesta mostra es demana:

1. Calculau una estimació puntual de la mitjana per a la variable 'price' i l'error estàndar de l'estimador.

```{r} 
priceAustin = as.numeric(gsub(",", "", gsub("\\$", "", rawdata$price)))

summary(priceAustin)

n=length(priceAustin)
n

m=mean(priceAustin)
m

s=sd(priceAustin)
s

e=s/sqrt(n)
e
```

El tamany mostral és: ```r n```

La mitjana mostral (estimador de la mitjana poblacional) és: ```r m```

La desviació típica mostral és: ```r s```

L'error estàndar de l'estimador és: ```r e```



2. Calculau un interval de confiança, al nivell de confiança del 95%, per a la variable 'price'.

```{r}

ICprice=c(m-qnorm(1-0.05/2)*e, m+qnorm(1-0.05/2)*e)
ICprice

t.test(priceAustin, alternative="two.sided", conf.level=0.95)

```


3. Calculau un interval de confiança, al nivell de confiança del 99%, per a la 
proporció de vivendes que tenen un 'review_scores_rating' inferior a 95.

```{r}

reviews=rawdata$review_scores_rating
summary(reviews)

reviews2=reviews[!is.na(reviews)]
summary(reviews2)
n=length(reviews2)
n

reviewslow=reviews2[reviews2 < 95]
summary(reviewslow)
cf=length(reviewslow)
cf

p=cf/n
p

e=sqrt(p*(1-p)/n)

ICp=c(p-qnorm(1-0.01/2)*e, p+qnorm(1-0.01/2)*e)
ICp

prop.test(cf, n, alternative="two.sided", conf.level=0.99, correct=FALSE)

library(epitools)
binom.exact(cf, n, conf.level=0.99)
```


4. Suposem que un responsable d'Airbnb assegura que la mitjana dels valors de 'review_scores_rating'
de les vivendes del seu portal és superior a 95. Contrastau aquesta hipòtesi.

Feim el contrast:
$$
H_0: \mu=95 \\
H_1: \mu > 95
$$
Cas IX Taula Contrasts 1 mostra:


```{r}
mu0=95
m=mean(reviews2)
s=sd(reviews2)
n=length(reviews2)

z=(m-mu0)/(s/sqrt(n))
z

pvalor=1-pnorm(z)
pvalor


t.test(reviews2, mu=95, alternative="greater", conf.level=0.95)

```

El pvalor és pràcticament 0 (molt significatiu), per tant rebutjam la hipòtesi nul.la i acceptam que la mitjana dels reviews és superior a 95.

5. Calculau l'interval de confiança, amb un nivell de confiança del 95%, associat al contrast de l'exercici anterior.

```{r}

ICmu_min=m-qnorm(1-0.05)*s/sqrt(n)

```

IC=(```r ICmu_min```, $\infty$)


6. Considerau ara les dades de 'price' per a la ciutat de New York del mes de febrer de 2020 (les trobareu a http://insideairbnb.com/get-the-data.html, i heu de pitjar a 'show archived data'). Compararem els valors d'aquesta variable amb els corresponents a la ciutat que teniu assignada.
Feu un contrast d'hipòtesis per decidir si les desviacions típiques dels preus de les dues ciutats són iguals o diferents. Considerau que les distribucions dels valors de preu en les poblacions són normals.

```{r}
rawdata2=read.csv("listingsNY.csv.gz", stringsAsFactors=FALSE)

priceNY = as.numeric(gsub(",", "", gsub("\\$", "", rawdata2$price)))

summary(priceNY)

```

Hem de fer el contrast següent, considerant que les mostres són independents
ja que venen de ciutats diferents
$$
H_0: \sigma_1=\sigma_2 \\
H_1: \sigma_1 \neq \sigma_2
$$

```{r}
var.test(priceAustin, priceNY, alternative="two.sided", conf.level=0.95)
```

Com el p-valor és molt petit (pràcticament zero) rebutjam la hipòtesi nul.la
i consideram que les desviacions típiques poblacionals dels preus de les dues ciutats són diferents.


7. A partir dels resultats de l'apartat anterior contrastau la hipòtesi de que els preus mitjans a les dues ciutats són iguals.

Feim el contrast:
$$
H_0: \mu_1=\mu_2 \\
H_1: \mu_1 \neq \mu_2
$$
Com que a l'apartat anterior hem vist que $\sigma_1 \neq \sigma_2$ llavors estam en el cas VII de la Taula de Contrastos de dues mostres.

```{r}
t.test(priceAustin, priceNY, alternative="two.sided", conf.level=0.95, paired=FALSE, var.equal=FALSE)
```

Com el p-valor és molt petit (pràcticament zero) rebutjam la hipòtesi nul.la
i consideram que les mitjanes poblacionals dels preus de les dues ciutats són diferents.

8. Utilitzau el test de Kolmogorov-Smirnov-Lilliefors per confirmar o rebutjar la hipòtesi de que la distribució dels valors de la variable 'price' és normal, amb un nivell de significació $\alpha=0.05$.

En el test de Kolmogorov-Smirnov-Lilliefors la hipòtesi nul.la és que la distribució dels 
valors és Gaussiana.
```{r}
#install.packages("nortest",dep=TRUE)
library(nortest)
lillie.test(priceAustin)
```

Com el p-valor és molt petit la conclusió és que la distribució dels valors no és Gaussiana.

9. Analitzau la dependència entre les variables
'price' i 'review_scores_rating' de la ciutat que teniu assignada.
Per fer-ho, seguiu les següents passes:

    * Seleccionau del data frame les mostres que tenen valors diferents de NA per les dues
variables.

    * A continuació agrupau els valors de  cada variable utilitzant els intervals següents: [*min*, Q1), [Q1, Q2), [Q2, Q3) i [Q3, *max*].
Els valors *min* i *max* són el mínim i el màxim de la variable, respectivament. Q1, Q2 i Q3 representen els quartils primer, segon (mediana) i tercer.
Si els valor mínim i màxim d'algun interval són iguals, eliminau aquest interval.

    * Organitzau les dades agrupades en intervals en una taula de contingència.
  
    * A partir d'aquesta taula feu un test $\chi^2$ d’independència per determinar si les dues variables  són independents, amb un nivell de significació del 0.05.

```{r}
data=data.frame(rawdata$price, rawdata$review_scores_rating)
names(data)=c('Preu', 'Review')
data$Preu = as.numeric(gsub(",", "", gsub("\\$", "", data$Preu)))

data=data[!is.na(data$Review) & !is.na(data$Preu), ]

summary(data$Preu)

summary(data$Review)
```


```{r}
quantile(data$Preu)
```

```{r}
binnedPrice=cut(data$Preu, breaks=as.numeric(quantile(data$Preu)), right=FALSE, include.lowest=TRUE)
```

```{r}
quantile(data$Review)
```

```{r}
binnedReviews=cut(data$Review, breaks=c(20, 95, 98, 100), right=FALSE, include.lowest=TRUE)
#binnedReviews=cut(data$Review, breaks=as.numeric(quantile(data$Review)), right=FALSE, include.lowest=TRUE)
```

```{r}
data=table(binnedPrice, binnedReviews)
data

sum(data)
```

```{r}
chisq.test(data)
```

El p-valor és molt petit i per tant rebutjam la hipòtesi nul.la de que les dues variables són independents.

<!-- 10.  Considerau ara les dades de 'price' per a la ciutat de Paris del mes de febrer de 2020 (les trobareu a http://insideairbnb.com/get-the-data.html, i heu de pitjar a 'show archived data'). -->
<!-- Dibuixau en un mateix diagrama els boxplots dels valors de 'price' de la ciutat que teniu assignada, de New York i de Paris. Feu un test ANOVA per determinar si les mitjanes de preu a les tres ciutats són iguals. Aplicau també el test de Bonferroni. -->

<!-- ```{r} -->
<!-- rawdata3=read.csv("listingsParis.csv.gz", stringsAsFactors=FALSE) -->

<!-- priceParis = as.numeric(gsub(",", "", gsub("\\$", "", rawdata3$price))) -->

<!-- summary(priceParis) -->
<!-- ``` -->

<!-- ```{r} -->
<!-- dataAustin=data.frame(Preu=priceAustin, Ciutat=rep("Austin", length(priceAustin))) -->
<!-- dataNY=data.frame(Preu=priceNY, Ciutat=rep("New York", length(priceNY))) -->
<!-- dataParis=data.frame(Preu=priceParis, Ciutat=rep("Paris", length(priceParis))) -->

<!-- dataAll=rbind(dataAustin, dataNY) -->
<!-- dataAll=rbind(dataAll, dataParis) -->

<!-- str(dataAll) -->

<!-- ``` -->

<!-- ```{r} -->
<!-- boxplot(Preu~Ciutat, data=dataAll) -->

<!-- summary(aov(dataAll$Preu~dataAll$Ciutat)) -->

<!-- ``` -->

<!-- El p-valor és molt petit i per tant rebutjam la hipòtesi nul.la de que les mitjanes de preu de les tres ciutats són iguals. -->

<!-- ```{r} -->
<!-- pairwise.t.test(dataAll$Preu,dataAll$Ciutat,p.adjust.method = "bonferroni") -->
<!-- ``` -->
<!-- Tots els p-valors són molts petits per tant podem concloure que per tots els parells de ciutats  -->
<!-- considerats les mitjanes de preus són diferents. -->





