---
title: "Exemple Pràctica Estadística"
author: "José Luis Lisani"
date: ""
output:
  html_document: 
    number_sections: yes
    toc: yes
---

```{r setup, include=FALSE}
knitr::opts_chunk$set(echo = TRUE)
```

# Dades Airbnb, ciutat: Austin (Texas, USA)

Font: http://insideairbnb.com/get-the-data.html

```{r} 
library(knitr)

setwd("~/Dropbox/STATIC/Docencia/EstadisticaGINF/curs2019-2020/practicaOrdinador")
rawdata=read.csv("listingsAustin.csv", stringsAsFactors=FALSE)



```

<!-- No usar: bloquea ordinador -->
<!-- ```{r} -->
<!-- knitr::kable(rawdata,digits = 2,aling="c", -->
<!--              caption="Dades Airbnb Austin (Texas, USA) Feb. 2020") -->
<!-- ``` -->

```{r}
#str(rawdata) 
```

```{r}
#head(rawdata) 
```

Extracció de dades relevants a partir de les dades brutes.
Per als preus, utilitzar el valor numèric (sense el símbol de $ of €).

```{r}
data=data.frame(rawdata$neighbourhood, rawdata$property_type, rawdata$accommodates, rawdata$beds, rawdata$bedrooms, rawdata$bathrooms, rawdata$price, rawdata$security_deposit, rawdata$minimum_nights, rawdata$review_scores_rating, rawdata$number_of_reviews, rawdata$host_response_time)

data$rawdata.price = as.numeric(gsub("\\$", "", data$rawdata.price))
data$rawdata.security_deposit = as.numeric(gsub("\\$", "", data$rawdata.security_deposit))

#data$rawdata.price = as.numeric(gsub(",", "", gsub("\\$", "", data$rawdata.price)))
#data$rawdata.security_deposit = as.numeric(gsub(",", "", gsub("\\$", "", data$rawdata.security_deposit)))

str(data)

head(data)
```


Renombrar columnes: "Barri", "Tipus", "Capacitat", "Nombre llits", "Nombre habitacions", "Nombre de banys", "Preu", "Dipòsit", "Mínim nombre de nits", "Valoració mitjana", "Nombre de valoracions", "Resposta propietari(a)"

```{r}
names(data)=c("Barri", "Tipus", "Capacitat", "Nombre llits", "Nombre habitacions", "Nombre de banys", "Preu", "Dipòsit", "Mínim nombre de nits", "Valoració mitjana", "Nombre de valoracions", "Resposta propietari(a)")

head(data)
```


Estadístics:

- per a les variables numèriques: quantitat valors no vàlids, mínim, màxim, mitjana, variància, quartils, mediana
- per a les variables no numèriques: taules amb quantitat de cada tipus de valors

```{r}
summary(data)
```

```{r}
# variables numèriques
varnum=c("Capacitat", "Nombre llits", "Nombre habitacions", "Nombre de banys", "Preu", "Dipòsit", "Mínim nombre de nits", "Valoració mitjana", "Nombre de valoracions")

# data frame només amb variables numèriques
datanum=data[varnum]

```

```{r}

# variable no numèriques
varnonum=c("Barri", "Tipus", "Resposta propietari(a)")

# data frame només amb variables numèriques
datanonum=data[varnonum]

```

```{r}

estadistics_varnum=function(x) 
{
  N=as.numeric(table(!is.na(x))["TRUE"])
  NAs=length(x)-N

  return(c(N=N,NAs=NAs,mitjana=mean(x, na.rm=TRUE),variancia=var(x, na.rm=TRUE),
           des_tip=sd(x, na.rm=TRUE),
           Q1=quantile(x,0.25, na.rm=TRUE),Q3=quantile(x,0.75, na.rm=TRUE),mediana=median(x, na.rm=TRUE),
           Max=max(x, na.rm=TRUE),Min=min(x, na.rm=TRUE)))
}

aux=apply(datanum,2,estadistics_varnum)

knitr::kable(t(round(aux,2)),digits = 2,aling="c",caption="Estadístics bàsics per a les variables numèriques")

```

```{r}

#no funciona
# for(i in 1:ncol(datanonum)) {
#   table(datanonum[i])
# }

table(datanonum[1])

table(datanonum[2])

table(datanonum[3])


```




Boxplots i histogrames de totes les variables numèriques, mostrant un mínim de 2 boxplots per fila. Ajustar l'altura dels gràfics perquè no quedin massa petits.

```{r}
#Aquesta instrucció mostra tots els boxplots en el mateix gràfic, amb la mateixa escala i amb etiquetes 
#en vertical
#boxplot(data[varnum], las=2)

#si volem mostrar cada boxplot en la seva escala:
par(mfrow=c(1,3)) #mostra 3 boxplots per fila

#si volem controlar el tamany de cada boxplot individual:
# https://www.datamentor.io/r-programming/subplot/

# versió 1
# for(i in 1:ncol(data)) {
#   if (names(data)[i] %in% varnum) {
#     boxplot(data[,i], main = names(data)[i])
#   }
# }
for(i in 1:ncol(datanum)) 
  boxplot(datanum[,i], main = names(datanum)[i])

#histogrames
par(mfrow=c(1,3)) #mostra 2 histogrames per fila
#versió 1
# for(i in 1:ncol(data)) {
#   if (names(data)[i] %in% varnum) {
#     hist(data[,i], main = names(data)[i])
#   }
# }
for(i in 1:ncol(datanum)) 
  hist(datanum[,i], main = names(datanum)[i])

```


Diagrama de tarta dels tipus de vivendes, agrupant com a "Altres" els tipus que representin un 
percentatge inferior a l'1% del total
```{r}
#pie(table(data$Tipus), main = "Tipus de vivenda")

selected=table(data$Tipus)[100*prop.table(table(data$Tipus)) > 1]
numothers=sum(table(data$Tipus))-sum(selected)
dtaux=rbind(data.frame(selected), data.frame(Var1="Others", Freq=numothers))
pie(dtaux$Freq, labels=dtaux$Var1)

```


Preu mitjà segons el barri, de menor a major i sense tenir en compte
noms de Barri incorrectes ("" o "N/A").
```{r}

#aggregate(Preu~Barri, data=data, FUN=mean, na.rm=TRUE)

#create data frame containing only valid rows (with Barri != N/A or empty string)
datavalid=data[data$Barri != "" & data$Barri != "N/A", ]

#compute average Preu, for each Barri
result=aggregate(Preu~Barri, data=datavalid, FUN=mean, na.rm=TRUE)
#sort the results in increasing value
result[order(result$Preu), ]

```

Preu mitjà segons la capacitat de la vivenda, de menor a major.

```{r}

result=aggregate(Preu~Capacitat, data=data, FUN=mean, na.rm=TRUE)
result[order(result$Preu), ]

```



Boxplot de la variable 'Preu', per als 5 barris més cars (preu mitjà més alt)
i els 5 barris més barats (preu mitjà més baix), en un mateix diagrama.
Els boxplots han d'indicar també el valor mitjà de les dades.

```{r}

#boxplot(Preu~Barri, data=data, ylab="Preu ($)", las=2)

#create data frame containing only valid rows (with Barri != N/A or empty string)
datavalid=data[data$Barri != "" & data$Barri != "N/A", ]

#compute average Preu, for each Barri
result=aggregate(Preu~Barri, data=datavalid, FUN=mean, na.rm=TRUE)
#sort the results in increasing value
sorted=result[order(result$Preu), ]

#create new data frame containing only the selected rows (Barris in top 5 or bottom 5, sorted by average Preu)
dtaux=data[data$Barri == sorted[1,1], ]
for(i in 2:5) 
  dtaux=rbind(dtaux, data[data$Barri == sorted[i,1], ])

nvalues=nrow(sorted)
for(i in (nvalues-4):nvalues) 
  dtaux=rbind(dtaux, data[data$Barri == sorted[i,1], ])

#remove unused levels
dtaux=droplevels(dtaux)

medias=aggregate(Preu~Barri, data=dtaux, FUN=mean)

#reorder factor levels depending on average of Preu
dtaux2=dtaux
dtaux2$Barri=factor(dtaux2$Barri, levels=medias[order(medias$Preu),]$Barri)

#boxplot(Preu~Barri, data=dtaux, ylab="Preu ($)", las=2)
#points(medias, col="red", pch=18)

medias2=aggregate(Preu~Barri, data=dtaux2, FUN=mean)
boxplot(Preu~Barri, data=dtaux2, ylab="Preu ($)", las=2)
points(medias2, col="red", pch=18)

```



Diagrames de dispersió dos a dos de les variables 
"Capacitat", "Nombre de banys", "Preu" i "Valoració mitjana",
amb colors diferents per a cada barri.


```{r}
# variables numèriques
varsel=c("Barri", "Capacitat", "Nombre de banys", "Preu", "Valoració mitjana")

# data frame només amb variables numèriques
datasel=data[varsel]

plot(datasel[, 2:5], col=as.numeric(datasel$Barri))
```


Coeficients de correlació dos a dos de les variables 
"Capacitat", "Nombre de banys", "Preu" i "Valoració mitjana", sense tenir en compte els valors NA.
Comentau els resultats.


```{r}
# variables numèriques
varsel=c("Capacitat", "Nombre de banys", "Preu", "Valoració mitjana")

# data frame només amb variables numèriques
datasel=data[varsel]

cor(datasel,  use="pairwise.complete.obs")
```


Organitzau les variables "Preu" i "Valoració mitjana" en una taula de contingència
per intervals, amb un màxim de 5 intervals per a cada variable. Dibuixau el diagrama de mosaic associat a la taula.

```{r}

#data frame without rows containing NaNs in Preu or Valoracio
noNAs=is.na(data$Preu)!=TRUE & is.na(data$`Valoració mitjana`)!=TRUE 
datavalid=data[noNAs, ]

#table(datavalid$Preu, datavalid$`Valoració mitjana`)

n=nrow(datavalid)
data1=datavalid$Preu
data2=datavalid$`Valoració mitjana`

k1=3
# Triam intervals de la mateixa amplada
A1=diff(range(data1))/k1
# organitzam dades en intervals tancats per l'esquerra i oberts per la dreta,
# excepte el darrer que també és tancat per la dreta
binnedPreu=cut(data1, breaks=min(data1) + A1*(0:k1), right=FALSE, include.lowest=TRUE)

k2=3
# Triam intervals de la mateixa amplada
A2=diff(range(data2))/k2
# organitzam dades en intervals tancats per l'esquerra i oberts per la dreta,
# excepte el darrer que també és tancat per la dreta
binnedVal=cut(data2, breaks=min(data2) + A2*(0:k2), right=FALSE, include.lowest=TRUE)

table(binnedPreu, binnedVal)


plot(table(binnedPreu, binnedVal), main="Preu-Valoració")

```








