---
title: "Taller 3 entrega problemas. Inferencia 1: Estimación y Contraste de Hipótesis"
author: "SOLUCIONES DEL TALLER 3"
date: ''
output:
  html_document:
    linkcolor: red
    number_sections: yes
    toc: yes
  word_document:
    toc: yes
  pdf_document:
    number_sections: yes
    toc: yes
header-includes: \renewcommand{\contentsname}{Contenidos}
citecolor: blue
toccolor: blue
urlcolor: blue
---


```{r setup, include=FALSE}
knitr::opts_chunk$set(echo = TRUE)
options(scipen=999)
contador=0
cuenta=function(x=contador) {contador<<- contador+1;return(contador)} 
library(tidyverse)
```


#  Taller 3 evaluable. Entrega de problemas

Taller en grupo entregad las soluciones en Rmd y html o pdf, o si lo hacéis  mano  escaneado ...


## Ejercicio `r cuenta()`
Los datos de la siguiente tabla muestran el número de horas de
alivio proporcionado por 3 diferentes marcas de pastillas para el dolor  cabeza (marcas: A,B, E) administradas a una muestra aleatoria de pacientes que cursaban una dolencia con fiebre de 38 o más grados celsius. 

```{r}
#horas=c(1,2,1,2,4,3,7,8,6,9,5,2,3,7,3,4,1,4,16,19,14,7)
#tipo=c("A","A","A","A","A","B","B","B","B","C","C","C","C","D","D","D","D","E","E","E","E","E")
horas=c(1,2,1,2,4,3,7,8,8,4,16,19,14,7)
tipo=c("A","A","A","A","A","B","B","B","B","E","E","E","E","E")

data=data.frame(horas,tipo,stringsAsFactors=FALSE)

data
sol=aov(horas~tipo,data=data)
summary(sol)
pairwise.t.test(data$horas,data$tipo,"none")
```

```{r}
#Datos para el problema
##
t1=data[data$tipo=="A",1]
t2=data[data$tipo=="B",1]
t3=data[data$tipo=="E",1]
T1=sum(t1)
T2=sum(t2)
T3=sum(t3)
T1
T2
T3
n1=length(data[data$tipo=="A",1])
n2=length(data[data$tipo=="B",1])
n3=length(data[data$tipo=="E",1])
N=n1+n2+n3
T_square=sum(data$horas^2)
T_square
TT=T1+T2+T3
TT
SST=T_square-(T1+T2+T3)^2/N
SST
SSTr=T1^2/n1+T2^2/n2+T3^2/n3-(T1+T2+T3)^2/N
SSTr
SSE=SST-SSTr
SSE
k=3
MST=SSTr/(k-1)
MST
MSE=SSE/(N-k)
MSE
F_est=MST/MSE
F_est
p_value=1-pf(F_est,k-1,N-k)
p_value
# t-test holmn a mano

MSE=SSE/11
TEst1_2=(mean(t1)-mean(t2))/sqrt(MSE*(1/5+1/4))
TEst1_3=(mean(t1)-mean(t3))/sqrt(MSE*(1/5+1/5))
TEst2_3=(mean(t2)-mean(t3))/sqrt(MSE*(1/4+1/5))
TEst=c(TEst1_2,TEst1_3,TEst2_3)
TEst
pvalores=2*(1-pt(abs(TEst),14-3))
pvalores
pairwise.t.test(data$horas,data$tipo,"none")
bon=pairwise.t.test(data$horas,data$tipo,"bonferroni")
bon$p.value
pvalores/3

pvaloresOr=sort(pvalores)

pvaloresOr
pvaloresAd=pvaloresOr*(3+1-(1:3))
pvaloresAd
pairwise.t.test(data$horas,data$tipo,"bonferroni")
```




\begin{table*}[h]
\centering
\begin{tabular}{|r|r|r|}
\hline
A & B & E
\\
\hline
1 & 3 & 4 \\
2 & 7 & 16 \\
1 & 8 & 19\\
2 & 8 & 14\\
4 &   & 7\\ \hline
\end{tabular}

\end{table*}

Las suma de los cuadrados de todas las horas de alivio es $1090$.





\punt Se pide plantear el ANOVA  que compara las horas medias de alivio que da cada uno de los tratamientos. Decid que condiciones adicionales son necesarias para aplicar el ANOVA. ({1 punto}.)

\punt Realizar todos los cálculos del ANOVA dando la tabla del test de ANOVA y concluir si hay evidencias a favor de que los tratamientos tienen medias de alivio distintas. ({1 punto}.)


\punt Sea cual sea el resultado del ANOVA interpretad la salida del siguiente código y discutid qué comparaciones de medias dos a dos se aceptan. Dad explicitamente las hipótesis nula y alternativa de cada test. 

```{r}
horas=c(1,2,1,2,4,3,7,8,8,4,16,19,14,7)
tipo=c("A","A","A","A","A","B","B","B","B","E","E","E","E","E")
pairwise.t.test(data$horas,data$tipo,"bonferroni")
```

({1 punto}.)




## Ejercicio `r cuenta()`

El data frame `diamonds` contiene información del   precio y otras características de una muestra de unos 54000 diamantes. 


%Seleccionamos los diamantes mas de 1000 dólares

```{r}
library(ggplot2)
#set.seed(2018)
diamonds=as.data.frame(diamonds)
```

Haciendo `help(diamons)` obtenemos la descripción del data set 

```
Prices of 50,000 round cut diamonds
Description
A dataset containing the prices and other attributes of almost 54,000 diamonds.
The variables are as follows:
Format
A data frame with 53940 rows and 10 variables:

price: price in US dollars ($326–$18,823)
carat: weight of the diamond (0.2–5.01)
cut: quality of the cut (Fair, Good, Very Good, Premium, Ideal)
color: diamond colour, from J (worst) to D (best)
clarity: a measurement of how clear the diamond is
            (I1 (worst), SI1, SI2, VS1, VS2, VVS1, VVS2, IF (best))
x: length in mm (0–10.74)
y: width in mm (0–58.9)
z: depth in mm (0–31.8)
depth: total depth percentage = z / mean(x, y) = 2 * z / (x + y) (43–79)
table: width of top of diamond relative to widest point (43–95)
```

```{r}
str(diamonds)
head(diamonds)
#help(diamonds)
summary(diamonds)
sol=lm(price~carat+depth+table+x+y+z,data=diamonds)
summary(sol)
step(sol)
```


Contestad a las siguientes cuestiones justificando que parte del código utilizáis

1. Comentad qué variables tiene el dataset, de qué tipo es cada una de ellas y así como el rango de valores de las mismas. ({1 punto}.)

2. Escribir el modelo de regresión lineal original que se ha creado para estimar el precio del diamante. Da un sentido a cada uno de los coeficientes de la regresión e indica cuales parecen ser pocos relevantes para la misma. ({1 punto}.)

3. Explica detalladamente el uso de la función step, cada uno de los pasos de la misma, y qué función cumple en el ejemplo anterior. ({0.5 punto}.)

4.  Escribid la hipótesis del contraste de ANOVA que resulta de la regresión anterior y discutid su función. ¿Qué se concluye en base a los resultados anteriores? ({ 0.5 puntos})



## Ejercicio `r cuenta()`

Después de una comida de trabajo el profesor Richard le dice al profesor John Gabriel que se apuesta un café a que no hay evidencias de que su coche comsuma menos combustible. Para ello y de forma científica anotan durante 10 días el el consumo de combustible desde  dos puntos fijos a su universidad, concretamente desde la Spain Square hasta su lugar de trabajo en la Higher Polytechnic School. Los resultados son los siguientes:

```{r}
set.seed(2018)
ric =round(runif(10, 4, 6.5),2)
jb = round(runif(10, 5, 6),2)
sumr=round(sum(ric),2)
sumjb=round(sum(jb),2)
sumr_sq=round(sum(ric^2),2)
sumjb_sq=round(sum(jb^2),2)
c(sumr,sumjb,sumr_sq,sumjb_sq)
aux=data.frame(jb,ric)
#no la imprimo porque he usado un xtable para formatear bonito
t.test(ric,jb,var.equal = TRUE,alternative = "less")
t.test(ric,jb,var.equal = FALSE,alternative = "less")
```

\begin{table}[ht]
\centering
\begin{tabular}{lrrrrrrrrrr}
\hline
& 1 & 2 & 3 & 4 & 5 & 6 & 7 & 8 & 9 & 10 
\\\hline
Prof. Richard & 4.8 & 5.1 & 4.1 & 4.4 & 5.1 & 4.7 & 5.5 & 4.3 & 6.4 & 5.3 \\
Prof. John Gabriel & 5.4 & 5.6 & 5.9 & 5.6 & 5.8 & 5.6 & 5.2 & 5.5 & 5.7 & 5.8 \\
\hline
\end{tabular}
\end{table}

Ayuda: Suma de los consumos de los coches de  Richard y John `r round(sumr,2)` y 
`r round(sumjb,2)` respectivamente. Suma de los cuadrados de los consumos de los
coches de  Richard y John `r round(sumr_sq,2)` y `r round(sumjb_sq,2)` respectivamente.
Todos los resultados están redondeados a dos decimales.

1. Plantead la hipótesis del contraste de igualdad de medias que permita afirmar o rechazar la afirmación anterior. (**0.5 puntos**)

2. Calculad el estadístico de contraste, la región de aceptación y el p-valor del problema suponiendo igualdad de varianzas en el consumo de combustible de ambos coches. (**1 punto**)

3. Calculad el estadístico de contraste y la región de aceptación y el p-valor del problema suponiendo que las varianzas del consumo de combustible son diferentes en ambos coches. (**1 punto**)



```{r}

## VAR EQUAL

n1=10
n2=10
sumx=sumr
sumy=sumjb
sumx2=sumr_sq
sumy2=sumjb_sq
mx=sumx/n1
my=sumy/n2
sx2=n1/(n1)*(sumx2/n1-mx^2)
sy2=n2/(n2-1)*(sumy2/n2-my^2)
c(mx,my,sx2,sy2)
c(mean(ric),mean(jb),var(ric),var(jb),sd(ric),sd(jb))

t1_var_dif=(mx-my)/sqrt(sx2/n1+sy2/n2)
t1_var_dif
round(t1_var_dif,4)


t.test(ric,jb,var.equal = TRUE,alternative = "less")
p1_valor_less=pt(t1_var_dif,n1+n2-2)
p1_valor_less
```

```{r}
## VAR NOT EQUAL

t2_var_dif=(mx-my)/sqrt((1/n1+1/n2)*((n1-1)*sx2+(n2-1)*sy2)/(n1+n2-2))
(mx-my)/(sqrt((1/n1+1/n2))*((n1-1)*sx2+(n2-1)*sy2)/(n1+n2-2))
round(t2_var_dif,4)
t.test(ric,jb,var.equal = FALSE,alternative = "less")
df=floor((sx2/n1+sy2/n2)^2/((1/(n1-1))*(sx2/n1)^2+
(1/(n2-1))*(sy2/n2)^2))
df=df-2
p2_valor_less=pt(t2_var_dif,df)
p2_valor_less
p2_valor_gr=1-pt(t2_var_dif,df)
p2_valor_noteq=2*(1-pt(abs(t2_var_dif),df))
p2_valor_noteq
```


