---
title: Taller 2 entrega problemas  - Probabilidad, Variables aleatoria , distribuciones
  notables y Teorema Central del Límite
author: "SOLUCIONES DEL TALLER 2"
date: ''
output:
  word_document:
    toc: yes
  pdf_document:
    number_sections: yes
    toc: yes
  html_document:
    linkcolor: red
    number_sections: yes
    toc: yes
header-includes: \renewcommand{\contentsname}{Contenidos}
citecolor: blue
toccolor: blue
urlcolor: blue
---

```{r setup, include=FALSE}
knitr::opts_chunk$set(echo = TRUE)
```


#  Taller 2 evaluable. Entrega de problemas

Taller en grupo entregad las soluciones en Rmd y html o pdf, o si lo hacéis  mano  escaneado ...

## Problema 1

Encuentra un ejemplo de tres sucesos $A,B,C$ tales que $A$ y $B$ sean independientes, pero en cambio no sean condicionalmente independientes dado $C$.


###  Solución


Recordemos las definiciones

* Sucesos  independientes: los sucesos $A$ y $B$ son independientes si  $P(A\cap B)=P(A)\cdot P(B)$.

* Independencia condicional:  $A$ y $B$ son sucesos condicionalmente independientes respecto de otro suceso $C$ si $P(A\cap B/C)=P(A/C)\cdot P(B/C)$.

Consideremos el espacio muestral $\Omega=\{1,2,3,4\}$ en el que 
$P(\{1\})=P(\{2\})=P(\{3\})=P(\{4\})=\frac{1}{4}.$

Sean los sucesos $A=\{1,2\}$, $B=\{2,3\}$ y  $C=\{1,3\}$ tenemos que 

$P(A)=\frac{2}{4}=P(B)=P(C)=\frac{2}{4}=\frac{1}{2}.$ Además  tenemos que

$P(A\cap B)=P(\{2\})=\frac{1}{4}$, $P(A\cap C)=P(\{1\})=\frac{1}{4}$, $P(B\cap C)=P(\{3\})=\frac{1}{4}$ y $P(A\cap B\cap C)=P(\emptyset)=0.$

* Los sucesos $A$ y $B$ son independientes  pues $P(A\cap B)=\frac{1}{4}$ y 
$P(A)\cdot P(B)=\frac{1}{2}\cdot \frac{1}{2} =\frac{1}{4}$.

* Los sucesos $A$ y $B$ NO son sucesos condicionalmente independientes respecto a $C$ ya que \break  $P(A\cap B/C)\not =P(A/C)\cdot P(B/C)$. Efectivamente $P(A\cap B/C)=\frac{P(A\cap B \cap C)}{P(C)}=\frac{0}{\frac{1}{2}}=0$ que es distinta de 
$P(A/C)\cdot P(B/C)= \frac{P(A\cap C)}{P(C)}\cdot \frac{P(B\cap C)}{P(C)}=\frac{\frac{1}{4}}{\frac{1}{2}}\cdot\frac{\frac{1}{4}}{\frac{1}{2}}=\frac{1}{2}\cdot\frac{1}{2}=\frac{1}{4}$.

## Problema 2 

Verificar que:

$$
F_X (t)=
\left\{\begin{array}{ll}
0, & \mbox{si } t<-1,
 \\
\frac{t+1}{2}, & \mbox{si } -1\leq
t\leq 1,
 \\
1, & \mbox{si }t> 1,
\end{array}\right.
$$
es una función de distribución y hallar la función de densidad para $X$. Calcular también $P\left(-\frac{1}{2}\leq X\leq \frac{1}{2}\right)$.

###  Solución

Hay que comprobar que:

* $0\leq F_X(t)\leq 1$: evidente 
* $\lim_{t\to -\infty } F_X(t)=0.$: evidente 
* $\lim_{t\to +\infty } F_X(t)=1.$: evidente 
* Y que es continua (por la derecha): es continua así que lo es a derecha e izquierda

La densidad es la derivada de la distribución 

$$
f_x(t)=(F_X(t))'=
\left\{
\begin{array}{ll}
0, & \mbox{si } t<-1,\\
\frac{1}{ 2}, & \mbox{si } -1\leq
t\leq 1,\\
0, & \mbox{si } t> 1,
\end{array}
\right.
=
\left\{
\begin{array}{ll}
\frac{1}{ 2}, & \mbox{si } -1\leq
t\leq 1, \\
0, & \mbox{ en cualquier otro caso}.
\end{array}
\right.
$$


Nos piden esta probabilidad

$$
\begin{array}{rl}
P\left(-\frac{1}{2}\leq X\leq \frac{1}{2}\right)&=
P\left(\frac{1}{2}\leq X\right)- P\left(X < -\frac{1}{2}\right)=
F_X\left(\frac{1}{2}\right)-F_X\left(-\frac{1}{2}\right)\\
&=\frac{\frac{1}{2}+1}{2}-
\frac{-\frac{1}{2}+1}{2}=
\frac{\frac{3}{2}}{2}-\frac{\frac{1}{2}}{2}=
\frac{1}{2}\cdot \left(\frac{3}{2}-\frac{1}{2}\right)=\frac{1}{2}.
\end{array}
$$

## Problema 3 

Sea $Y$ una variable continua con función de densidad:

$$
f_Y(y)=
\left\{\begin{array}{ll}
2(1-y), & \mbox{si $0<y<1$},\\ 0, & \mbox{en los otros casos}.
\end{array}\right.
$$
Hallar la función de distribución $F_Y(t)$.


###  Solución


La punción de distribución es $F_Y(t)=P(Y\leq t)=\int_{-\infty}^t f_Y(y) dy.$

Haremos tres casos 

* Si $t\leq 0$  entonces $F_Y(t)=P(Y\leq t)=\int_{-\infty}^t f_Y(y) dy=\int_{-\infty}^t 0 dy =0.$
* Si $0<t< 1$  entonces $F_Y(t)=P(Y\leq t)=\int_{-\infty}^t f_Y(y) dy=\int_{-\infty}^0 0 dy+\int_{0}^t 2\cdot (1-y) dy =0+\left[2\cdot y -y^2\right]_{0}^{t}= 2\cdot t-t^2-(2\cdot 0+0^2)= 2\cdot t-t^2.$
* Si  $1\leq t$   entonces

$$
\begin{array}{rl}
F_Y(t)&=P(Y\leq t)=\int_{-\infty}^t f_Y(y) dy\\
&=\int_{-\infty}^{0} 0 dy+\int_{0}^{1} 2\cdot (1-y) dy+\int_{1}^{+\infty} 0 dy\\
&=
0+\left[2\cdot y -y^2\right]_{0}^{1}+0= 2\cdot 1-1^2-(2\cdot 0+0^2)\\
&= 2-1=1.
\end{array}
$$


En resumen la función de distribución de $Y$ es

$$
F_Y(t)=\left\{
\begin{array}{ll}
0 & \mbox{ si } t\leq 0,\\
2\cdot t-t^2 & \mbox{ si } 0< t <1,\\ 
1 & \mbox{ si } 1\leq t.
\end{array}
\right.
$$





## Problema 4

Se lanza una moneda al aire hasta que sale  cara. Supongamos que cada  tirada es independiente  de las otras y que la probabilidad de que salga  cara cada vez es $p$. 

* a) Demostrar que la probabilidad de que hagan falta un número impar de lanzamientos es $\frac{p}{1-q^2}$ donde $q=1-p$. 
* b) Encontrar  el valor de $p$ tal que la probabilidad de que  necesitemos un número impar de intentos sea $0.6$.
* c) ¿Existe un valor de $p$ tal que la probabilidad de que haga falta un nombre
impar de intentos sea $0.5$?

###  Solución


La variable $X=$ numero de intentos PARA conseguir la primera cara sigue una ley $Ge(p)$ pero empezando en 1 pues contamos el intento en el que se obtiene cara. Entonces sabemos que su función de probabilidad es $P_x(x)=P(X=x) (1-p)^{x-1}\cdot p$ para $x=1,2,3,\ldots$ y cero en el resto de casos.



En el apartado a) nos piden la probabilidad de lanzamientos impares que es 


$$
\begin{array}{rl}
P(X \mbox{ impar})&=\sum_{k=0}^{\infty}P_X(X=2\cdot k+1)=
\sum_{k=0}^{\infty} (1-p)^{(2\cdot k+1)-1}\cdot p\\
&= p\cdot \sum_{k=0}^{\infty} \left((1-p)^2\right)^{k}=
p\cdot\frac{1}{1-(1-p)^2}=\frac{p}{1-q^2}\\
&=\frac{p}{1-1+2p-p^2}=\frac{p}{2p-p^2}=\frac{1}{2-p}.
\end{array}
$$

En el apartado b) nos piden el valor de $p$ tal que $P(X \mbox{ impar})=\frac{1}{2-p}=0.6$; resolviendo la ecuación obtenemos que $p=2-\frac{1}{0.6}= 2-\frac{10}{6}=\frac{12-10}{6}=\frac{1}{3}.$

En el apartado c) nos piden $p$ para que la probabilidad de impar y par sea la misma $0.5$ 
despejando $\frac{1}{2-p}=0.5$ obtenemos que  $p=0$ que NO es un valor posible para la variable; dejaría de ser variable aleatoria.
Así que si contamos el intento del éxito/cara no es posible que la  probabilidad de par e impar sean iguales.





## Problema 5

La proporción de niños pelirrojos es 1  cada 10.000. En una gran ciudad  se produjeron 5.000
nacimientos en 2020, aproximar por la distribución de Poisson la probabilidad
que ninguno  de los nacidos ese año sea pelirrojo. Aproximar la probabilidad de que nazca  exactamente 1 niño pelirrojo y  la de que hayan
nacido al menos 2 pelirrojos.

###  Solución

Con los datos del problema sabemnos que $P(\mbox{Pelirrojo})=\frac{1}{1000}$. Suponiendo independencia entre el color del pelo de los  5000 nacimientos la variable 
$X=$ número de pelirrojos entre 5000 nacimientos sigue una distribución binomial  $B(n=5000,p=\frac{1}{10000})$. Esta distribución se puede aproximar por una $Po\left(\lambda=n\cdot p=\frac{1}{2}=0.5\right)$.

Aproximando por una Poisson tenemos que  

$P(X=1)={5000\choose 1} (1-\frac{1}{10000})^{4999}\cdot \frac{1}{10000}\approx \frac{0.5^1}{1!}\cdot  e^{-1} = 0.5\cdot e^{-1}\approx `r round(0.5*exp(-1),4)`.$

Con R podemos calcular el valor exacto y el aproximando

```{r}
dbinom(1,size = 5000,prob =1/10000)
dpois(1,5000/10000)
```



Ahora probabilidad de al menos dos Pelirrojos es $P(X\geq 2)=1-P(X<2)=1-P(X\leq 1)=
1-\left(P(X=0)+P(X=1)\right)\approx 1-\left(\frac{0.5}{0!}\cdot e^{-0.5}+\frac{0.5^1}{1!}\cdot e^{-0.5}\approx \right)\approx
 `r round(exp(-0.5)+0.5*exp(-0.5),4)`.$


Con R podemos calcular el valor exacto y el aproximando

```{r}
1-pbinom(1,size = 5000,prob =1/10000)
1-ppois(1,5000/10000)
```




## Problema 6

 Las peticiones a un servidor informático llegan a un ritmo de medio de 15 peticiones por segundo.
Sabemos que el nombre de peticiones que llegan en un segundo es una variable
aleatoria de Poisson.

* a) Calcular la probabilidad que no lleguen peticiones  en un segundo.
* b) Calcular la probabilidad que lleguen más de  10 peticiones en un segundo.


###  Solución

La variables $X$=  número de peticiones por segundo  y nos dicen  sigue una ley $P0(\lambda=15$) luego la función de probabilidad es $P(X=x)=\frac{15^x}{x!}\cdot e^{-15}$ para $x=0,1,2,\ldots.$ 

En el apartado a) nos piden $P(X=0)=\frac{15^0}{0!}\cdot e^{-15}=e^{-15}\approx `r round(exp(-15),7)`.$

Con R

```{r}
dpois(0,15)
round(dpois(0,15),7)
```



En el apartado a) nos piden $P(X>10)= 1-P(X\leq 10)= \sum_{x=0}^10\frac{15^x}{x!}\cdot e^{-15}.$

Es un cálculo farragoso, lo podemos hacer con las tablas de la  Poisson o con R

```{r}
1-ppois(10,15)
```

El cálculo manual

```{r}
x=0:10
x
probabilidades=(15^x)/factorial(x)*exp(-15)
probabilidades
1-sum(probabilidades)
```
Como se observa se obtiene el mismo resultado.



## Problema 7

Tenemos que elegir entre  dos tarjetas gráficas (TG1 y TG2) para entrenar su red neuronal. El tiempo  de vida del la  TG1 se ha modelado según una 
$N(\mu_1=120000, \sigma_1=140000)$ (la probabilidad de un tiempo de vida negativo es despreciable) y en TG2 según una $N(\mu_2=22000, \sigma_2=1000)$. 

* a) ¿Qué tarjeta elegimos si el tiempo de duración objetivo del sistemas es de  20000 horas? 
* b) ¿Y si es   de 24000 horas?

###  Solución


Tenemos dos variables $X_1$ que sigue una ley $N(\mu_1=120000, \sigma_1=140000)$  y otra $X_2$  que  tiene una distribución $N(\mu_2=120000, \sigma_2=1000)$ 

En el apartado a) nos piden que comparemos $P(X_1>20000)$ contra que $P(X_2>20000)$


En ambos casos $P(X_i<20000)=1-P(X_i\leq 20000)$ para $i=1,2$

Con R la probabilidad  de que $P(X_1<20000)=1-P(X_1\leq 20000)$ es 

```{r}
1-pnorm(20000,mean=120000, sd=140000)
```
 y  en el segundo caso $P(X_2<20000)=1-P(X_2\leq 20000)$ 

```{r}
1-pnorm(20000,mean=22000, sd=1000)
```

Así que la opción 2 es mejor.

Para el apartado b). procediendo de manera similar, la opción 1 es mejor

la probabilidad  de que $P(X_1<24000)=1-P(X_1\leq 24000)$ es 

```{r}
1-pnorm(24000,mean=120000, sd=140000)
```
 y  en el segundo caso $P(X_2<20000)=1-P(X_2\leq 20000)$ 

```{r}
1-pnorm(24000,mean=22000, sd=1000)
```


## Problema 8

La probabilidad de que un jugador de básquet enceste es $p$.
¿Cuántos lanzamientos tiene que hacer como mínimo (aproximadamente) para que la probabilidad de
que la media de aciertos esté a distancia 0.01 de $p$ sea de 0.99?

###  Solución

Sea 

$$
X_i=
\left\{
\begin{array}{rl}
1 & \mbox{si acierta el i.-ésimo lanzamiento}\\
 0 & \mbox{si falla el iésimo lanzamiento}
\end{array}
\right.
$$

 Entonces $X_n=\sum_{i=1}^n X_i$ sigue una ley Binomial $B(n,p)$  la proporción de éxitos para $X_n$ es  $\hat{p_n}=\frac{X_n}{n}$. Nos piden encontrar $n$ tal que 


 
 $$P(|\hat{p_n}-p|<0.01)\geq 0.99$$

Ahora utilizaremos  las propiedades básicas de la probabilidad y algunas manipulaciones algebraicas


$$
\begin{array}{rl}
P(|\hat{p_n}-p|<0.01)=& P(-0.001< \hat{p_n}-p<0.01)=P(p-0.01< \hat{p_n}<p+0.01)\\
=& P\left(p-0.01< \frac{X_n}{n} <p+0.01\right)=  P\left(n\cdot(p-0.01)< X_n<n\cdot (p+0.01)\right)\\
=& P\left(\frac{n\cdot(p-0.01)-n\cdot p}{\sqrt{n\cdot p\cdot (1-p)}}< 
\frac{X_n-n\cdot p}{\sqrt{n\cdot p\cdot (1-p)}}< \frac{n\cdot(p+0.01)+n\cdot p}{\sqrt{n\cdot p\cdot (1-p)}}
\right)\\
=& P\left(\frac{-n\cdot 0.01}{\sqrt{n\cdot p\cdot (1-p)}}< Z< \frac{n\cdot 0.01}{\sqrt{n\cdot p\cdot (1-p)}}
\right).
\end{array}
$$


Por el Teorema central del límite sabemos que $Z=\frac{X_n-n\cdot p}{\sqrt{n\cdot p\cdot (1-p)}}$ se aproxima a una distribución  $N(0,1)$ cuando $n\to+\infty$. Utilizando esta aproximación y las propiedades una $Z$ normal estándar tenemos que 

$$
\begin{array}{rl}
P(|\hat{p_n}-p|<0.01)&=P\left(\frac{-n\cdot 0.01}{\sqrt{n\cdot p\cdot (1-p)}}< Z< \frac{n\cdot 0.01}{\sqrt{n\cdot p\cdot (1-p)}}
\right)\\
&=P\left(Z\leq\frac{n\cdot 0.01}{\sqrt{n\cdot p\cdot (1-p)}}\right)-P\left(Z\leq\frac{-n\cdot 0.01}{\sqrt{n\cdot p\cdot (1-p)}}\right)\\
&= 2\cdot P\left(Z\leq\frac{n\cdot 0.01}{\sqrt{n\cdot p\cdot (1-p)}}\right)-1.
\end{array}
$$




Hemos reducido el problema a encontrar $n$ tal que 


$$2\cdot P\left(Z\leq\frac{n\cdot 0.01}{\sqrt{n\cdot p\cdot (1-p)}}\right)-1\geq0.99.$$



operando 

$$ P\left(Z\leq\frac{n\cdot 0.01}{\sqrt{n\cdot p\cdot (1-p)}}\right)=\frac{0.99+1}{2}\geq 0.995.$$


Entonces  lo que buscamos es un cuantil de la normal que  es igual al menos a $0.995$.



```{r}
qnorm(0.995)
```


Luego tengo la ecuación $\frac{n\cdot 0.01}{\sqrt{n\cdot p\cdot (1-p)}}=2.575829$ elevando al cuadrado  toda la ecuación

$$\frac{n^2\cdot 0.01^2}{n\cdot p\cdot (1-p)}=2.575829^2$$

operando obtenemos que 

$$n=\frac{2.575829^2\cdot p\cdot(1-p)}{0.01^2}$$


Ahora resulta que $p$ es desconocida pero como ya vimos  en las presentaciones esta función $p\cdot  (1-p)$ alcanza su máximo en $p=0.5$. 

Así que en el peor de los casos

$$n=\frac{2.575829^2\cdot 0.5\cdot(1-0.5)}{0.01^2}\approx 16587.24 .$$

Así que  tomando el entero superior  $n=16588$ es el número de canastas que el jugador debe lanzar  para, en el peor de los casos, estimar su proporción de tiros acertados con un error  inferior a $0.001$ y con una probabilidad superior al $0.99$. Son MUCHOS TIROS,  realmente el TCL hace una aproximación bastante grosera, y en el peor de los casos, pero es un sencillo ejemplo para comprender la utilizad de esta aproximación.


## Problema 9

Sea $X_1,\ldots,X_n$ con $n = 48$, una muestra aleatoria simple de una variable
aleatoria uniforme en el intervalo $(0,a)$. Aplicando el Teorema Central del Límite, hallar la probabilidad aproximada de que
$\sum\limits_{i=1}^n X_i >a$.



### Solución 

Tenemos una muestra  aleatoria simple   $X_1,\ldots X_{n=48}$  de una v.a. $X$ con distribución uniforme $U(0,a)$ entonces $\mu_X=E(X)=\frac{a}{2}$ y 
$\sigma^2_X=\frac{(0-a)^2}{12}=\frac{a^2}{12}$ por lo tanto $\sigma^2_x=\frac{a^2}{12}=
\frac{a}{\sqrt{12}}$.

Entonces $E\left(\sum_{i=1}^{48} X_i\right)=48\cdot \frac{a}{2}=24\cdot a$ , $\sigma^2_{\sum_{i=1}^{48}X_i}=48\cdot \frac{a^2}{12}=4\cdot a^2$ y por lo tanto la deviación típica de la suma es $\sigma_{\sum_{i=1}^{48}X_i}=+\sqrt{\sigma^2_{\sum_{i=1}^{48} X_i}}=\sqrt{4\cdot a^2}=2\cdot a.$

Límite sabemos que 
Bajo estas condiciones y por el Teorema Central del Límite sabemo  que 
$\sum_{i=1}^{48} X_i$ sigue aproximadamente una distribución $N(24\cdot a, 2\cdot a).$


Luego  $P\left(\sum_{i=1}^{48} X_i >a\right)=1-P\left(\sum_{i=1}^{48}\leq a \right)\approx 1-P\left(Z\leq \frac{a-24 \cdot a}{2\cdot a}\right)=1-P\left(Z\leq \frac{-23}{2}\right)\approx 1-0=1.$

