---
title: "Regresión múltiple: estudio empírico del orden de la multiplicación de matrices."
author: "Taller MAT III GIUN. 1920"
date: ""
output:
  pdf_document:
    toc: yes
  html_document:
    fig_caption: yes
    theme: cosmo
    toc: yes
  word_document:
    toc: yes
---

```{r setup, include=FALSE}
knitr::opts_chunk$set(echo = TRUE)
```


# Enunciado

Cargamos los datos, los transformamos en un `data frame` de dos variables `n` y `seconds`

```{r}
#cargamos el objeto del working directory actual
load("data1000.Robj")
class(data1000)
#no muestro la extructura pues es muy larga
#str(data1000)
#head(data1000)
data=as.data.frame(matrix(unlist(data1000),ncol=2,byrow=TRUE))
head(data)
#ponemos nombres
names(data)=c("n","seconds")
#eliminamos las filas con seconds=0
data=data[data$seconds!=0,]
head(data)
```

# Estudio del orden por regresión múltiple


En el taller anterior estudiamos si los modelos de orden del algoritmo de multiplicación de matrices se ajustan a un modelo lineal a uno exponencial o a uno potencial y recordamos que sabemos que la multiplicación de matrices cuadradas de orden es  $O(n^3)$. Pero los resultados nos daban un orden de $O(n^2.7)$ aproximadamente.

El algoritmo de [Strassen de multiplicación de matrices](https://es.wikipedia.org/wiki/Algoritmo_de_Strassen)
consiste en multiplicar la matriz a trozos y nos promete un orden de $O(n^{log_2(7)+o(1)})=O(log(7,2))$. Así que vamos a utilizar una regresión lineal  múltiple con nuestros datos.

## Regresión lineal múltiple


Os paso estos modelos  

```{r}
lm_fit=lm(seconds~n+I(n^2)+I(n^3)+I(n^log(7,2)),data=data)
summary(lm_fit)
step(lm_fit)
cor(data$n^3,data$n^log(7,2))
summary(update(lm_fit,~.-n-I(n^2)))
summary(lm(seconds~I(n^3),data=data))
summary(update(lm_fit,~.-n-I(n^2)-I(n^log(7,2))))
summary(update(lm_fit,~.-n-I(n^2)-I(n^3)))
```

# Cuestiones 

Con estos modelos y algunos otros se pide:

1. Para el  primer modelo. Comprobad que la suma de los residuos es $0$. Calcular
la desviación estándar de los residuos. Interpretar los resultados.

2. Para el primer modelo. Calcular los intervalos de confianza al 90% para los coeficientes. Con estos intervalos, los $t$-test y el ANOVA de la regresión discutir qué parámetros entran en el modelo.

3. Para el primer modelo. Dibujar los gráficos de los residuos contra los valores ajustados. Estudiar la normalidad de los residuos con un gráfico cuantil-cuantil

4. Utilizad el resto de modelos para decidir mediante la función step qué modelo más simple es el que se ajusta mejor a los datos.

5. Discutid qué modelo o modelos son  los mejores para los datos y si es necesario ampliar la muestra de datos.
