---
title:  Taller 1 entrega problema en grupo. MAT3 (estadística) GIN2 2020-2021  - Probabilidad, Variables Aleatorias, Distribuciones
  Notables 28-03-2020.
author: "nombre1, apellido1_1 apellido1_22; nombre2, apellido2_1 apellido2_2;... "
date: ''
output:
  word_document: default
  html_document: 
    toc: yes
  pdf_document: 
    toc: yes
    number_sections: yes
urlcolor: blue
toccolor: blue
header-includes:
  \renewcommand{\contentsname}{Contenidos}
---

```{r setup, include=FALSE}
knitr::opts_chunk$set(echo = TRUE)
```


#  Taller1 evaluable. Entrega de problemas

Taller en grupo entregad las soluciones en .Rmd y .html o .pdf. o  escribidlas de forma manual y escanear el resultado, en un solo fichero.

## Problema 1

Sean $A$ , $B$ y $C$ tres sucesos tales que $P(A)=0.4$, $P(B)=0.4$ y $P(A\cup B)=0.6$. Calcular $P(A\cap B)$.


###  Solución

$P(A\cap B)=P(A)+P(B)-P(A\cup B)=0.4+0.4-0.6=0.2.$

## Problema 2 

Consideremos la v.a.   continua $X$ que  tiene por función de densidad para a alguna constante $\alpha\in \mathbb{R}$:

$$
f_X (t)=
\left\{\begin{array}{ll}
\alpha \cdot t^4, & \mbox{si } -1 < t <1,
 \\
0 & \mbox{ en otro caso}.
\end{array}\right.
$$

1. Calculad $\alpha$ para que $f_X$ sea densidad y especificad su dominio $D_X$.
2. Calculad la función de  distribución de la v.a. $X$; $F_X(x)=P(X\leq x)$.
3. Calculad $E(X)$ y $Var(X)$.
4. Calcula en cuantil $0.9$ de $X$.

###  Solución


Apartado 1.

$1=\int_{-1}^1 \alpha\cdot t^4 dt= \left. \alpha \frac{t^5}{5} \right|_{-1}^1=
\alpha\left( \frac{1^5}{5}-\frac{(-1)^5}{5} \right)=\alpha\cdot \frac25.$

luego tenemos que $\alpha=\frac52.$ y 



$$
f_X (t)=
\left\{\begin{array}{ll}
\frac52 \cdot t^4, & \mbox{si } -1 < t <1,
 \\
0 & \mbox{ en otro caso}.
\end{array}\right.
$$

Apartado 2.



$$
F_X(x)=P(X\leq x)=
\left\{\begin{array}{ll}
0 & \mbox{, si } x\leq -1\\
\displaystyle\int_{-1}^x \frac52 \cdot t^4 dt=\left[\frac52\cdot \frac{t^5}{5}\right]_{t=-1}^{t=x}=\frac52\left(\frac{x^5}{5}+\frac15\right)  & \mbox{, si } -1 < x <1,
 \\
1 & \mbox{, si } 1\leq x.
\end{array}\right.
$$


$$E(X)=\displaystyle\int_{-1}^1 x\frac52 \cdot x^4 dx=\int_{-1}^1 \frac52 \cdot x^5 dx
=\left[\frac52\cdot \frac{x^6}{6}\right]_{-1}^1=\frac52\left(\frac{1}{5}-\frac15\right)=0.
$$


$$E(X^2)=\displaystyle\int_{-1}^1 x^2\cdot \frac52 \cdot x^4 dx=\int_{_1}^1 \frac52 \cdot x^7 dx
=\left[\frac52\cdot \frac{x^7}{7}\right]_{-1}^1=\frac52\cdot \left(\frac{1}{7}+\frac17\right)=\frac57.
$$

$$Var(X)=E(X^2)-E(X)^2=\frac57-0^2=\frac57.$$


Apartado 4

Nos piden $x_{0.9}$ el cuantil $0.9$

$$0.9=F_X(x_{0.9})=\frac52\cdot \left(\frac{x_{0.9}^5}{5}+\frac15\right),$$


despejando de la ecuación 
$$x_{0.9}^5=5\cdot (0.9\cdot \frac25-\frac15)=0.8,$$
finalmente 

$$x_{0.9}=\sqrt[5]{0.8}=`r 0.8^(1/5)`.$$

## Problema 3 

Sea $Y$ una variable discreta con función de  probabilidad :

$$
P_Y(y)=
\left\{\begin{array}{ll}
\alpha\cdot\frac{1}{y^2} & \mbox{, si } y=-2,-1,1,2,
 \\
0 & \mbox{ en otro caso}.
\end{array}\right. 
$$

1. Hallad $\alpha$ para que $P_Y$ sea función de probabilidad.
2. Hallad la función de distribución $F_Y(y)=P(Y\leq Y)$.
3. Calculad $E(Y)$ y $Var(Y)$.
4. Calculad el cuantil 0.5 de de $Y$.

###  Solución

Apartado 1.

\begin{eqnarray*}
1=\displaystyle\sum_{y=-2,-1,1,2} P(Y=y) &=&  \sum_{y=-2,-1,1,2} \alpha\frac{1}{y^2}=
\alpha\sum_{y=-2,-1,1,2} \frac{1}{y^2}
\\ &=&
\alpha\left(\frac{1}{(-2)^2}+\frac{1}{(-1)^2}+\frac{1}{1^2}+\frac{1}{2^2}\right)
\\ &=&
\alpha\left(\frac12+2\right)=\alpha\cdot \frac52.
\end{eqnarray*}


Luego   $\alpha =\frac25=0.4$ y la función de probabilidad es 

$$
P_Y(y)=P(Y=y)=\left\{\begin{array}{ll}
0.4\cdot\frac{1}{(-2)^2}=0.1 & \mbox{, si } y=-2,
 \\
0.4\cdot\frac{1}{(-1)^2}=0.4 & \mbox{, si } y=1,
 \\
0.4\cdot\frac{1}{1^2}=0.4 & \mbox{, si } y=-1,
 \\
0.4\cdot\frac{1}{2^2}=0.1 & \mbox{, si } y=2,
 \\
0 & \mbox{ en otro caso}.
\end{array}\right. 
$$

Apartado 2.

$$
F_Y(y)=P(Y\leq y )=
\left\{\begin{array}{ll}
0 &  \mbox{, si } y< -2,\\
0.1 & \mbox{, si }  -2 \leq y < -1 ,
 \\
 0.1+0.4=0.5 & \mbox{, si }  -1 \leq y < 1 ,
 \\
0.5+0.4=0.9 & \mbox{, si }  1 \leq y < 2 ,
 \\
0.9+0.1=1 & \mbox{, si }  2 \leq y.
\end{array}\right. 
$$

Apartado 3.



$$
E(Y)=\sum_{y=-2,-1,1,2} y\cdot P(Y=y)= -2 \cdot 0.1+-1\cdot 0.4+ 1\cdot 0.4+ 2\cdot 0.1
=0.
$$

$$
E(Y^2)=\sum_{y=-2,-1,1,2} y^2\cdot P(Y=y)= (-2)^2 \cdot 0.1+(-1)^2\cdot 0.4+ 1^2\cdot 0.4+ 2^2\cdot 0.1
=1.6.
$$
$$Var(Y)=E(Y^2)-E(Y)^2=1.6-0^2=1.6.$$

## Problema 4

Tenemos un dado, bien equilibrado,  de doce caras numeradas del 1 al 12  ([dodecaedro  dados  de rol](https://es.wikipedia.org/wiki/Dados_de_rol)).

1. Calcular la función de probabilidad de la variables $X=$ número de la cara superior del dado en un lanzamiento, calcular E(X) y $Var(X)$.
2. Calcular la función de distribución de $X$ y el cuantil $0.4$.
3. Si $Y$ es al v.a. que cuenta el número de veces que tiramos el dado hasta obtener el primer $5$ calcular la función de distribución de $Y$.


###  Solución

Apartado 1.


$$
P_X(x)=P(X=x)=\left\{\begin{array}{ll}
\frac1{12}  & \mbox{, si } x=1,2,3,\ldots,11,12,
 \\
0 & \mbox{ en otro caso}.
\end{array}\right. 
$$

$$E(X)=\displaystyle\sum_{x=1}^{12} x\cdot P_X(x)=\sum_{x=1}^{12} x\cdot \frac{1}{12}=
\frac{1}{12}\sum_{x=1}^{12} x=\frac{1}{12}\cdot \frac{12\cdot(12+1)}{2}=6.5.
$$



$$E(X^2)=\displaystyle\sum_{x=1}^{12} x^2\cdot P_X(x)=\sum_{x=1}^{12} x^2\cdot \frac{1}{12}=
\frac{1}{12}\sum_{x=1}^{12} x^2=\frac{1}{12}\cdot \frac{12\cdot(12+1)\cdot (2\cdot 12+1)}{6}=\frac{13\cdot25}{6}=54.16667.
$$

$$Var(X)=E(X)-E(X)^2=54.16667-6.5^2=`r 54.16667-6.5^2`.$$


## Problema 5

La proporción de niños pelirrojos es 1  cada 100. En  una ciudad   se produjeron 500  nacimientos (independientes)
nacimientos en 2020, modelad mediante una distribución binomial la variable $X$ = número de niños pelirrojos nacidos entre los 500 niños. 
Utilizad R para calcular de forma exacta 

1.  La probabilidad de que ninguno  de los nacidos ese año sea pelirrojo.
2.  La probabilidad de que nazcan más de 2 niños pelirrojos
3.  Repetir los cálculos con R utilizando una aproximación Poisson

###  Solución

La propbabilidad de pelirrojo es $p=\frac{1}{100}$, tener un hijo  con el pelo pelirrojo se puede  interperetar como un experimento Bernouilli  $Ber(p=0.01)$, en el que el éxito es que el niño sea pelirrojo. Si consideramos los nacimienro sucesos inpedendientes del mimo experimento $Ber(p=0.01)$ tenemos que $X=$ número de niños pelirrojos entre $n=500$  nacimientos  seguirá una ley de distribución $B(n=500,p=0.01)$.


Nos piden la probabilidad de ningún pelirrojo entre 500

$$P(X=0)={500\choose 0}0.01^0\cdot (1-0.01)^{500}\approx0.00657.$$

Con R hacemos 


```{r}
n=500
p=0.01
choose(5,0)*0.01^0*(1-0.01)^500
dbinom(0,size=n,prob=p)
```

se observa que, de cualquier forma,  obtenemos el mismo resultado.

La probabilidad de que nazcan más de 2 niños pelirrojos es 

$$P(X>2)=1-P(X\leq 2)=1-\left(P(X=0)+P(X=1)+P(X=2)\right)$$


```{r}
n=500
p=0.01
1-pbinom(2,size=n,p=p,lower.tail = TRUE)# por complementario
pbinom(2,size=n,p=p,lower.tail = FALSE)# agrupando a derecha
1-sum(dbinom(c(0,1,2),size=n,prob=p))
```

La aproximación por Poisson consiste en  suponer que $X$ sigue, aproximadamente, una ley $Po(\lambda=n\cdot p=500\cdot 0.01=5)$



```{r}
dpois(0,lambda=5)
1-ppois(2,lambda=n*p,lower.tail = TRUE)# por complementario
ppois(2,lambda=n*p,lower.tail = FALSE)# agrupando a derecha
1-sum(dpois(c(0,1,2),lambda=n*p))
```



Como se ve los resultados son similares a los exactos con la distribución binomial.

## Problema 6

Las consultas a una base datos  llegan a un ritmo de medio  $\lambda=5$ peticiones por segundo.
Sabemos que el nombre de peticiones que llegan en un segundo es una variable
aleatoria que aproximadamente tienen una distribución de Poisson.

1. Calcular la probabilidad que lleguen más de  10 peticiones en  3 segundos utilizad R.
2. Calcular que entre una consulta y la siguiente pasen más de $0.5$ segundos.
3. Calcular el cuantil 0.5 de $X_{t=10}$ numero de peticiones en 10 segundos utilizad R.


###  Solución

Tenemos que $\lambda=5$ es el rimo de peticiones **por segundo**. Así en $t>0$ segundos el número de peticiones en el intervalo $(0,t]$ tendrá un ritmo $\lambda\cdot t=5\cdot t$ peticiones.

En general $X_t=$ número de peticiones en el intervalo $(0,t]$ seguirá una ley $Po(\lambda\cdot t=5\cdot t)$.

Apartado 1.  Aquí nos piden $P(X_{3}>10)$ donde $X_3$ sigue una ley $Po(5\cdot 3=15)$, $P(X_3>10)=1-P(X_3\leq 10)=1-`r ppois(10,lambda=15)`=`r 1-ppois(10,lambda=15)`$.

Para el cálculo final hemo utilizado R


```{r}
ppois(10,lambda=15)# P(X<=10)
1-ppois(10,lambda=15) # 1-P(X<=10) por complementario
ppois(10,lambda=15,lower.tail=FALSE)# sumando la "cola" superior
```

Apartado 2. 


Sabemos que el tiempo  $T$ en segundos entre dos eventos consecutivos de un proceso Poisson  de parámetro $\lambda=5$ eventos por segundo sigue una ley $Exp(\lambda=5)$ con proporción el ritmo o la ratio (*rate*) por segundo $\lambda=5$ (para la exponencial en R  el parámetro es `rate=5`)


Nos piden 
$$P(T>0.5)=1-P(T\leq 0.5)=1-\left(1-\mathbb{e}^{-5\cdot 0.5}\right)
`1-(1-exp(-5*0.5))`=`r 1-(1-exp(-5*0.5)).$$


```{r}
1-(1-exp(-5*0.5))
pexp(0.5,rate = 5)
1-pexp(0.5,rate=5)# por complementario, rate=lambda=5
pexp(0.5,rate=5,lower.tail=FALSE)# acumulado a derecha
```


Apartado 3.

Nos piden el cuantil 0.5 de $X_{t=10}$ numero de peticiones en 10 segundos. Al ser la v.a. discreta el cuantil $x_{0.5}$ es el primer valor entero  tal que
$P(X_{10}\leq x_{0.5})\geq 0.5,$  donde $X_{10}$ sigue una ley $Po(5\cdot 10=50).$

Si lo calculamos con $R$ $x_{0.5}=50$, el código es el siguiente: 

```{r}
qpois(p = 0.5,lambda=50)
```
**EXTRA**

Podemos también calcular una lista grande de valores de $P(X_{10} \leq x )$ por ejemplo de $x=30$ a $x=60$

```{r}
# El primer valor que supere 0.5  es  el cuantil 0.5
round(ppois(0:60,lambda=50),4)
# Ejercicio interpretar el siguiente código 
c(0:60)[which(round(ppois(0:60,lambda=50),4)>=0.5)][1]
```


## Problema 7

Tenemos que elegir entre  dos  programas (Prog1 y Prog2), el objetivo es elegir el programa más rápido en tiempo  de respuesta en nuestro cluster de ordenadores. El tiempo   de ejecución del   Prog1 se ha modelado según una 
$N(\mu_1=100, \sigma_1=300)$ (la probabilidad de un tiempo de ejecución negativo es despreciable) y en Prog2 según una $N(\mu_2=90, \sigma_2=300)$. Utilizad R para el cálculo final de las probabilidades de la normal. (Utilizad R para el cálculo final)

1. ¿Qué Programa  elegimos si queremos que el el 90\% de los casos el tiempo de respuesta sea menor ? 
2. Calcular la probabilidad de que el tiempo de ejecución sea  mayor que 130 para cada algoritmo.



### Solución


**Apartado 1.**

Para responder tenemos que  calcular el cuantil $p=0.9$ para $X_1$ y $X_2$ y que escoger el algoritmo con el menor cuantil $0.9$

El cuantil para $X_1$  es 

```{r}
qnorm(p=0.9,mean=100,sd=300)
```
en el $90\%$ de los casos el tiempo e ejecución del algoritmo 1 es  menor que 484.4655.

El cuantil para $X_2$ es 

```{r}
qnorm(p=0.9,mean=90,sd=300)
```

en el $90\%$ de los casos el tiempo e ejecución del algoritmo 1 es  menor que 474.4655.

Así que respecto al cuantil 90\% el algoritmo con menor cuantil 0.9  y por lo tanto mejor será el algoritmo 2.

**Apartado 2.**

Nos piden $P(X_1>130)=1-P(X_1\leq 130)=`r pnorm(130,100,300,lower.tail=FALSE)`.$

Lo hemos calculado con R  de diversas formas:


```{r}
pnorm(130,100,300)# P(X_1 <= 130), función de distribución
1-pnorm(130,100,300)# 1_P(X_1 <= 130), cálculo por complementario
pnorm(130,100,300,lower.tail=FALSE)# P(X_1 >130), cálculo directo por cola derecha
```



Nos piden $P(X_2>130)=1-P(X_2\leq 130)=`r pnorm(130,90,300,lower.tail=FALSE)`.$


```{r}
pnorm(130,90,300)# P(X_2 <= 130), función de distribución
1-pnorm(130,90,300)# 1_P(X_2 <= 130), cálculo por complementario
pnorm(130,90,300,lower.tail=FALSE)# P(X_2 >130), cálculo directo por cola derecha
```


## Problema 8
 En la NBA el [José Calderón](https://es.wikipedia.org/wiki/Jos%C3%A9_Manuel_Calder%C3%B3n) fue en  la temporada  [2008-09 el jugador de baloncesto](https://es.wikipedia.org/wiki/L%C3%ADderes_en_porcentaje_de_tiros_libres_de_la_NBA)  con mejor porcentaje tiros libres anotados un 98.05\%.
 
Justificar los cálculos con notación matemática y haced el cálculo final  con R.

1. ¿Cual  es el valor esperando y la varianza del número tiros hasta acertar 10 tiros libres?
2. ¿Cuál es la probabilidad de que acierte al menos 40 tiros libres  de forma consecutiva?
3. ¿Cuál es la probabilidad de que haga una serie de 100 tiros  hasta obtener el tercer fallo?




### Solución

**Apartado 1**
La probabilidad de  que Calderón acierte  canasta es $p=0.9805$.

Sea $X$ el número de tiros fallados (así que $X+10$ es el número de tiros) hasta acertar 10 tiros libres, esta variable tendrá una distribución binomial negativa $BN(n=10,p=0.9805)$ pues cuanta el número de intentos para obtener 10 "éxitos" y se para.  Si la definimos así sabemos que 

$$E(X)=n\cdot \frac{1-p}{p}=10\cdot \frac{1-0.9805}{0.9805}=`r 10*(1-0.9804)/0.9805`.$$


Luego  de media, incluidos los 10 aciertos, necesitará $E(10+X)=10+`r 10*(1-0.9804)/0.9805`=
`r 10+ 10*(1-0.9804)/0.9805`$ no llega a 0.2 tiros antes de acertar los 10. Dicho de otra manera la media de tiros que necesita no llega 10.2 tiros libres para acertar 10.


$$
Var(X)=n\cdot \frac{1-p}{p^2}=10\cdot \frac{1-0.9805}{0.9805^2}=
`r 10*(1-0.9804)/(0.9805^2)`.
$$

  
Si hacemos la varianza del número de tiros es $$Var(10+X)=Var(X)=`r 10*(1-0.9804)/(0.9805^2)`.$$
  
**Apartado 2**

En este caso la v.a. $X=$ número de tiros acertados hasta el primer fallo sigue una distribución geimétrica $Ge(1-0.9805)$ que  cuenta el número de aciertos ("fracasos") antes del primer  fallo ("éxito" con probabilidad $1-0.9805=0.0195$).

Bajo estas condiciones sabemos que 

$$P(X\leq x)=1-(1-0.195)^{x+1}=1-(0.9805)^{x+1}$$

si $x=0,1,2,3,\ldots$ (no contamos el fallo).

Nos piden 

$$P(X>40)=1-P(X\leq 40)=1-(1-(1-0.0195)^{40+1})=(0.9805)^{40+1}=`r 0.9805^{40+1}`.$$
Con R

```{r}
0.9805^(40+1) #P(X>40)P(X>=41)  acertar más de 40 es acertar 41 o más X>=41
1-(1-(1-0.0195)^(40+1)) #P(X>40)=1-P(X<= 40)=1-(1-(1-0.0195)^(40+1))
1-pgeom(40,prob=1-0.9805) #1-P(X<=40)
pgeom(40,prob=1-0.9805,lower.tail=FALSE) # P(X>40)=P(X=41)+P(X=42)+..... 
# .... acumulado la cola superior
```



**Apartado 3**

Ahora nos piden la probabilidad de que haga una serie de 100 tiros antes de tener tres fallos. Es decir  que tire 100  veces acabando en fallo en el 100 y que el resto de de los 99 primero tiros tengan 2 fallos y 97 aciertos.

La variable que puede responder a esta pregunta es $X$= número de  tiros hasta obtener el tercer fallo. Esta variable sigue una ley $BN(n=3,p=1-0.9805)$.

Bajo estas condiciones sabemos que 

$$P(X=k)={k-3+1 \choose k-1}\cdot 0.9805^k\cdot (1-0.9805)^3$$

para $k=0,1,2,3,\ldots$.

La probabilidad pedida es 

$$P(X=97)={97-3+1 \choose 3-1}\cdot 0.9805^{97}\cdot (1-0.9805)^3=`r choose(97-3+1,3-1)*0.9805^100*(1-0.9805)^3`.$$


Con R, se puede hacer de varias maneras:

```{r}
choose(97+3-1,3-1)*0.9805^97*(1-0.9805)^3
dnbinom(97,size=3,prob=1-0.9805)
```




