---
title:  Taller 1 entrega problema en grupo. MAT3 (estadística) GIN2 2020-2021  - Probabilidad, Variables Aleatorias, Distribuciones
  Notables 28-03-2020.
author: "nombre1, apellido1_1 apellido1_22; nombre2, apellido2_1 apellido2_2;... "
date: ''
output:
  pdf_document: default
  word_document: default
  html_document:
    df_print: paged
urlcolor: blue
toccolor: blue
header-includes:
  \renewcommand{\contentsname}{Contenidos}
---

```{r setup, include=FALSE}
knitr::opts_chunk$set(echo = TRUE)
```


#  Taller 2 evaluable. Entrega de problemas

Taller en grupo entregad las soluciones en .Rmd y .html o .pdf. o  escribidlas de forma manual y escanear el resultado, en un solo fichero.

## Problema 1

Sean $A$ , $B$ y $C$ tres sucesos tales que $P(A)=0.4$, $P(B)=0.4$ y $P(A\cup B)=0.6$. Calcular $P(A\cap B)$.


###  Solución


## Problema 2 

Consideremos la v.a.   continua $X$ que  tiene por función de densidad para a alguna constante $\alpha\in \mathbb{R}$:

$$
f_X (t)=
\left\{\begin{array}{ll}
\alpha \cdot t^4, & \mbox{si } -1 < t <1,
 \\
0 & \mbox{ en otro caso}.
\end{array}\right.
$$

1. Calculad $\alpha$ para que $f_X$ sea densidad y especificad su dominio $D_X$.
2. Calculad la función de  distribución de la v.a. $X$; $F_X(x)=P(X\leq x)$.
3. Calculad $E(X)$ y $Var(X)$.
4. Calcula en cuantil $0.9$ de $X$.

###  Solución


## Problema 3 

Sea $Y$ una variable discreta con función de  probabilidad :

$$
P_Y(y)=
\left\{\begin{array}{ll}
\alpha\cdot\frac{1}{x^2} & \mbox{,si } x=-2,-1,1,2,
 \\
0 & \mbox{ en otro caso}.
\end{array}\right. 
$$
1. Hallad $\alpha$ para que $P_Y$ sea función de probabilidad.
2. Hallad la función de distribución $F_Y(y)=P(Y\leq Y)$.
3. Calculad $E(Y)$ y $Var(Y)$
4. Calculad el cuantil 0.5 de de $Y$

###  Solución


## Problema 4

Tenemos un dado, bien equilibrado,  de doce caras numeradas del 1 al 12  ([dodecaedro  dados  de rol](https://es.wikipedia.org/wiki/Dados_de_rol)).

1. Calcular la función de probabilidad de la variables $X=$ número de la cara superior del dado en un lanzamiento, calcular E(X) y $Var(X)$.
2. Calcular la función de distribución de $X$ y el cuantil $0.4$.
3. Si $Y$ es al v.a.que cuenta el número de veces que tiramos el dado hasta obtener el primer $5$ calcular la función de distribución de $Y$


###  Solución


## Problema 5

La proporción de niños pelirrojos es 1  cada 100. En  una ciudad   se produjeron 500  nacimientos (independientes)
nacimientos en 2020, modelad mediante una distribución binomial la variable $X$ = número de niños pelirrojos nacidos entre los 500 niños. 
Utilizad R para calcular de forma exacta 

1.  La probabilidad de que ninguno  de los nacidos ese año sea pelirrojo.
2.  La probabilidad de que nazcan más de 2 niños pelirrojos
3.  Repetir los cálculos con R utilizando una aproximación Poisson

###  Solución


## Problema 6

Las consultas a una base datos  llegan a un ritmo de medio  $\lambda=5$ peticiones por segundo.
Sabemos que el nombre de peticiones que llegan en un segundo es una variable
aleatoria que aproximadamente tienen una distribución de Poisson.

1. Calcular la probabilidad que lleguen más de  10 peticiones en  3 segundos utilizad R.
2. Calcular que entre una consulta y la siguiente pasen más de $0.5$ segundos.
3. Calcular el cuantil 0.5 de $X_{t=10}$ numero de peticiones en 10 segundos utilizad R.


###  Solución


## Problema 7

Tenemos que elegir entre  dos  programas (Prog1 y Prog2), el objetivo es elegir el programa más rápido en tiempo  de respuesta en nuestro cluster de ordenadores. El tiempo   de ejecución del   Prog1 se ha modelado según una 
$N(\mu_1=100, \sigma_1=300)$ (la probabilidad de un tiempo de ejecución negativo es despreciable) y en Prog2 según una $N(\mu_2=90, \sigma_2=300)$. Utilizad R para el cálculo final de las probabilidades de la normal. (Utilizad R para el cálculo final)

1. ¿Qué Programa  elegimos si queremos que el el 90\% de los casos el tiempo de respuesta sea menor ? 
2. Calcular la probabilidad de que el tiempo de ejecución sea  mayor que 130 para cada algoritmo.
---
title:  Taller 2 entrega problema en grupo. MAT3 (estadística) GIN2 2020-2021  -  Estadística inferencial mayo 2921.
author: "nombre1, apellido1_1 apellido1_22; nombre2, apellido2_1 apellido2_2;... "
date: ''
output:
  pdf_document: 
    toc: yes
    number_sections: yes
  html_document: 
    toc: yes
    number_sections: yes
  word_document: 
    toc: yes
urlcolor: blue
toccolor: blue
header-includes:
  \renewcommand{\contentsname}{Contenidos}
---


```{r setup, include=FALSE}
knitr::opts_chunk$set(echo = TRUE,cache=TRUE)
library(tidyverse)
options(scipen=999)
contador=0
cuenta=function(x=contador) {
  contador<<- contador+1;return(contador)}
set.seed(2020)
```


#  Taller 2  evaluable. Entrega de problemas

Taller en grupo entregad las soluciones en .Rmd y .html o .pdf. o  escribirlas de forma manual y escanear el resultado, en un solo fichero. Cada apartado vale 1 punto en total hay 15 puntos y se pondera la 10 puntos.

## Problema 1

a.   Consideremos la siguiente muestra aleatoria simple  de una v.a. continua  $X$: $-3,-2,-1,0,0,1,2,3,4$ de tamaño $n=9$.
Calcular, en esta muestra, el error estándar de  estadístico media aritmética de la muestra.
b.  Consideremos la siguiente muestra aleatoria simple  de tamaño $n=10$ de una v.a. $X$ con distribución $Ber(p)$: $1,0,1,0,1,1,1,1,1,0$
Calcular, en esta muestra, el estadístico proporción muestral y su  error estándar.
d. Suponiendo que la población es normal calcular  un intervalo de confianza del $95\%$ para $\mu_X$.
e. Suponiendo que la población es normal calcular  un intervalo de confianza del $95\%$ para $\sigma^2_X$.

Ayuda de R, acabad vosotros los cálculos

```{r}
muestra1=c(-3,-2,-1,0,0,1,2,3,4)
mean(muestra1)
sum(muestra1)
sum(muestra1^2)
n=length(muestra1)
n
muestra2=c(1,0,1,0,1,1,1,1,1,0)
table(muestra2)
length(muestra2)
```




###  Solución


## Problema 2 


Queremos comparar los rendimientos medidos en consumo de CPU  de dos  configuraciones (C1 y C2)  de un servidor de datos   tienen una media similar,de hecho queremos tener evidencia contra que el rendimiento medio del  servidor C1 es superior al del servidor C2. No conocemos $\sigma_1$ y $\sigma_2$.
Disponemos de dos muestras independientes  de consumo por hora
realizados para cada configuración C1 y C2, de tamaños  $n_1=n_2=100$, respectivamente.

Para bajarlos utilizad la dirección del los ficheros `raw`  que se muestran en el siguiente código


```{r cargadatosoculta,size="tiny"}
C1=read.csv(
  "https://raw.githubusercontent.com/joanby/estadistica-inferencial/master/datasets/C1.csv",
            header=TRUE)$time
C2=read.csv(
  "https://raw.githubusercontent.com/joanby/estadistica-inferencial/master/datasets/C2.csv",
  header=TRUE)$time

n1=length(na.omit(C1))
n1
n2=length(na.omit(C2))
n2
media.muestra1=mean(C1,na.rm=TRUE)
media.muestra1
media.muestra2=mean(C2,na.rm=TRUE)
media.muestra2
desv.tip.muestra1=sd(C1,na.rm=TRUE)
desv.tip.muestra1
desv.tip.muestra2=sd(C2,na.rm=TRUE)
desv.tip.muestra2
```

Calculamos las medias y las desviaciones típicas muestrales de los tiempos empleados para cada muestra. Los datos obtenidos se resumen en la siguiente tabla:


$$
\begin{array}{llll}
n_1&=`r n1`, & n_2&=`r n2`\\
\overline{x}_1&=`r media.muestra1`, & \overline{x}_2&=`r media.muestra2`\\
\tilde{s}_1&=`r desv.tip.muestra1`, & \tilde{s}_2&=`r desv.tip.muestra2`
\end{array}
$$
Se pide:

a. Comentad brevemente el código de R explicando que hace cada instrucción.
b. Contrastad si hay evidencia de que los rendimientos medios son distintas entre los dos grupos. En dos casos considerando las varianzas desconocidas pero iguales o desconocidas pero distintas. Tenéis que hacer el contraste de forma manual y con funciones de  `R` y resolver el contrate con el $p$-valor. 
c. Calculad e interpretar los intervalos de confianza BILATERALES al nivel de confianza del $95\%$ para la diferencia de medias de los rendimientos en los casos anteriores. 
d. Comprobad con el test de Fisher y el de Levene si las varianza de las dos muestras son iguales contra que son distintas. Tenéis que resolver el test de Fisher con `R` y de forma manual y el test de Levene con `R`  y decidir utilizando el $p$-valor. 


### Solución

## Problema 3 

Se prueba la misma implementación de una algoritmo para reconocer caras de la base de  datos de una empresa  con dos diferente tipos de cámaras. 

Para ello  $n=100$ trabajadores pasan por cada una de las cámaras 1 vez.

Los resultados se pueden cargar  con el siguiente código.




```{r}
caras=read.csv(
  "https://raw.githubusercontent.com/joanby/estadistica-inferencial/master/datasets/caras.csv",
            header=TRUE)
str(caras)
table(caras$aciertoA,caras$aciertoB)

```

Donde `empleadop`  es la variable  el identificador del empleado y `aciertoA` y `aciertoB`  valen 1  si se acierta la identidad y 0 si se falla para  el mismo empleado en cada una de las cámaras.  


Se pide:

a. Cargad los datos desde el servidos y calcular el tamaño de las muestras y la proporción de aciertos de cada muestra.
b. Contrastad si hay evidencia de que las las proporciones de aciertos con la cámara A  son iguales que las  del algoritmo con la cámara . Definid bien las hipótesis y las condiciones del contraste. Resolver el contraste de forma manual utilizando  `R` solo como calculadora  y resolver el contraste con el $p$-valor (calculado con R).
c. Resolver el contraste con funciones de  R.
d. Calcular un intervalo de confianza bilateral para la diferencia de la proporciones al nivel de confianza del $95\%$ con R y de forma manual utilizando R  como calculadora y para calcular los cuantiles.



###  Solución



## Problema 4

 
 
El encargado de calidad piensa que $X=$ número de quejas de clientes  por día en las oficinas de atención al cliente de una determinada zona de una ciudad sigue una ley $Po(\lambda=5)$. Para comprobarlo toma una muestra de $n=100$ días:


```{r}
quejas=read.csv(
  "https://raw.githubusercontent.com/joanby/estadistica-inferencial/master/datasets/quejas.csv",
            header=TRUE)
str(quejas)
ni=c(0,table(quejas))
names(ni)[1]="0"
ni
n=sum(ni)
n
pi=c(dpois(0:10,lambda=5),1-sum(dpois(0:10,lambda=5)))
names(pi)=c(paste0("Prob(X=",0:10,")"),"Prob(X>=11)")
pi
sum(pi)
ei=n*pi
ei
ei>5 
# no se cumple la condición para el test chi^2
#hay que agrupar los 3 primeros y los 3 últimos
# test chi^2 sin agrupar...
chi0=sum((ei-ni)^2/ei)
chi0
k=12# numero de clases
pchisq(chi0,df=n-1,lower.tail=FALSE)
```

Se pide:

a. Plantead un contraste de bondad de ajuste  $\chi^2$ $H_0$: los datos siguen una distribución $Po(\lambda=5)$. Calculas las probabilidades y frecuencias esperadas utilizando los datos del código anterior.
b. Reagrupar los datos y resolver el test manualmente pero usando R para el cálculo del $p$-valor. Resolver el contraste
c. Resolver el contraste con la función adecuada  de  R.




###  Solución


```{r}
ni
pi
n=sum(ni)
chisq.test(ni,p=pi)
chisq.test(ni,p=pi,simulate.p.value = TRUE,B=5000)

ni_agrupado=c(sum(ni[1:3]),ni[4:9],sum(ni[10:12]))
ni_agrupado
pi_agrupado=c(sum(pi[1:3]),pi[4:9],sum(pi[10:12]))
sum(pi_agrupado)
n=sum(ni)
n
ei_agrupado=n*pi_agrupado

ei_agrupado>=5

chisq.test(ni_agrupado,p = pi_agrupado)
sum((ni_agrupado-ei_agrupado)^2/ei_agrupado)
```







