---
title: "Taller  de R. Grados de los vértices de  un grafo"
output:
  html_document:
    df_print: paged
---

```{r setup, include=FALSE}
knitr::opts_chunk$set(echo = TRUE,cache=TRUE)
```



##  Grados de un grafo

En el artículo de A. Broder et al., [Graph structure in the Web. Computer Networks 33, 309 (2000)](http://snap.stanford.edu/class/cs224w-readings/broder00bowtie.pdf). 

Se recopiló el número de enlaces a sitios web encontrados en un rastreo web de 1997 de aproximadamente 200 millones de páginas web, 

Con el se construyó una [tabla](http://tuvalu.santafe.edu/~aaronc/powerlaws/data/weblinks.hist) con  la frecuencia de sitios  por número de enlaces. El código siguiente carga del enlace que han puesto los autores del artículo

```{r}
data_links=read.table("http://tuvalu.santafe.edu/~aaronc/powerlaws/data/weblinks.hist",header=TRUE)
head(data_links)
str(data_links)
# eliminamos la páginas con menos de 8 enlaces  enlaces y las de más de 1000 enlaces
data_links_central=data_links[data_links$degree>8&data_links$degree<10^3,]
head(data_links_central)
tail(data_links_central)
```

El siguiente código calcula las regresiones exponecial, potencial y lineal (en algún orden) de las frecuencias (`frequency`) contra los enlaces (`degree`).

```{r}
sol1=lm(frequency~ degree,data=data_links_central)
summary(sol1)
sol2=lm(log10(frequency)~ degree,data=data_links_central)
summary(sol2)
sol3=lm(log10(frequency)~ log10(degree),data=data_links_central)
summary(sol3)

```

Ahora dibujamos los gráficos adecuados a cada modelo

```{r}
plot(data_links_central,main="Modelo ..........")
abline(sol1,col="red")
plot(data_links_central,main="Modelo ..........",log="y")
abline(sol2,col="red")
plot(data_links_central,main="Modelo ..........",log="xy")
abline(sol3,col="red")
```



Se pide:

1.)  Explicad el modelo de regresión que calcula cada función `lm` (1)

2.)  ¿Qué modelo y en función de qué parámetros es el mejor? (1.5)

3.) Para el mejor modelo calcular los coeficientes en las unidades originales  y escribir la  ecuación del modelos (1.5)



